MAXIME COENS

Henegouwenstraat 48, 9000 Gent · +32468230980 maximecoens@gmail.com www.linkedin.com/in/maxime-coens-068282239/



PERSONALIA

NATIONALITEIT: Belg
GEBOORTEPLAATS: Gent

GEBOORTEDATUM: 27-08-2002

GESLACHT: man **RIJBEWIJS**: B

PROFIEL

Aangezien ik een laatstejaarsstudent Toegepaste Informatica aan Hogeschool Gent ben, heb ik wat ervaring met verschillende programmeertalen en software development. Binnen deze richting heb ik mij in het tweede jaar gespecialiseerd in Al & Data Engineering. Bij het laatste jaar heb ik beslist over te stappen naar de afstudeerrichting Mainframe Expert. Ik ben een zeer gemotiveerde en sportieve student die flexibel is op vlak van werk en geen probleem heeft om in een team aan een project te werken.

ERVARING

OKTOBER 2023 – MEI 2024 STAGE

ARCELORMITTAL, GENT
STAGE EN WORK-BASED LEARNING
ERVARING OP DE MAINFRAME AFDELING

AUGUSTUS 2023 – HEDEN ADMINISTRATIE

HELAN, GENT

STUDENTENJOB: DATAMIGRATIE TUSSEN 2 PLATFORMEN, OPMAKKEN EN VULLEN VAN DE NIEUW ONTWIKKELDE DATABANK, OPZETTEN CENTRALE SOFTWARE IPADS

AUGUSTUS – SEPTEMBER 2022 LABORANT DNA-EXTRACTIE

BASF, ZWIJNAARDE STUDENTENJOB: PLANTGEBASEERDE DNA-EXTRACTIE EN DIGITAL PCR (+ ANALYSE)

OPLEIDING

2021 - HEDEN
TOEGEPASTE INFORMATICA

HOGESCHOOL GENT

2022 – 2023 AI & DATA ENGINEERING 2023 – 2024 MAINFRAME EXPERT

2014 - 2020 WISKUNDE WETENSCHAPPEN 6U SINT BAVOHUMANIORA GENT

VAARDIGHEDEN

PYTHON: *Gevorderd* **JAVA**: *Gevorderd*

JAVASCRIPT: Goede kennis

SQL: Goede kennis **HTML**, **CSS**: Gevorderd

PL/I: Gevorgerd
DB2: Gevorderd
JCL & ISPF: Gevorderd

TALENKENNIS

NEDERLANDS: Moedertaal ENGELS: Goede kennis FRANS: Algemene kennis